臺灣高等法院臺中分院刑事判決　　　　　　　　九十三年度金上訴字第二一七號
　　上　訴　人　臺灣彰化地方法院檢察署檢察官
　　被　　　告　甲○○
右上訴人因被告違反洗錢防制法案件，不服臺灣彰化地方法院九十三年度訴字第一Ｏ
四七號，中華民國九十三年九月十六日第一審判決（起訴案號：臺灣彰化地方法院檢
察署九十三年度偵字第五二六二號），提起上訴暨移
法院檢察署九十三年度偵字第六九五五、八九九Ｏ號），本院判決如左：
    主      文
原判決撤銷。
甲○○連續幫助常業詐欺，累犯，處有期徒刑壹年貳月。因犯罪所得財物新臺幣壹萬
貳仟元沒收，如全部或一部不能沒收時，以其財產抵償之。
    事      實
一、甲○○前曾於民國（下同）八十四年間，因違反肅清煙毒條例案件，經臺灣臺中
    地方法院以八十四年度訴緝字第九七七號案件判處有期徒刑三年一月確定；又於
    八十四年間，因違反動產擔保交易法案件，經臺灣臺中地方法院以八十四年度易
    緝字第九七六號案件判處有期徒刑三月確定；上開二罪經定應執行刑為有期徒刑
    三年二月確定，入監執行後，於八十六年五月十日經假釋付保護管束，前開保護
    管束期間已於八十八年一月十二日屆滿未經撤銷而視為執行完畢。甲○○於九十
    年二月間，有真實姓名、年籍均不詳、綽號「阿明」之成年男子表示欲向其以每
    本存摺新臺幣（下同）二千元之代價收購帳戶使用，其明知現今在郵局或金融機
    構開立帳戶並無困難，且一般人均係使用自己之帳戶，惟別有用心怕人追查不法
    使用者，始會使用他人帳戶為人頭帳戶，竟在按常人智識已能預見提供帳戶與不
    相識之人使用時，可能遭不詳犯罪集團用以掩飾或隱匿其等因犯常業詐欺之重大
    犯罪所得財物，仍不違其本意，基於幫助該「阿明」或其轉手之人實施常業詐欺
    ，及為該「阿明」或其轉交帳戶之人掩飾彼等常業詐欺犯罪所得財物之不確定概
    括犯意，自九十年二月十三日起，先後偕同其不知情之妻子林淑真，至如附表一
    至五所示之金融機構，以其妻子林淑真名義申請開設如附表一至五所示之五個帳
    戶，並於九十年七月二日，自行至如附表六所示之金融機構，以自己之名義申請
    開設如附表六所示之帳戶，俟取得該帳戶之存摺及提款卡後，即依「阿明」之指
    示，連續於九十年四、五月間某日，在彰化縣彰化市○○路上，將附表編號一
    所示帳戶之存摺及提款卡交予「阿明」，並告知提款卡之密碼；於九十年五、
    六月間某日，在彰化縣彰化市○○路上，將附表編號二、三所示帳戶之存摺及提
    款卡交予「阿明」，並告知提款卡之密碼；於九十年七、八月間某日，在彰化
    縣彰化市○○路上，將附表編號四、五、六所示帳戶之存摺及提款卡交予「阿明
    」，並告知提款卡之密碼；甲○○可領取每帳戶二千元之報酬，共計取得報酬一
    萬二千元，任由他人藉以遂行常業詐欺犯罪，及為之掩飾犯罪所得財物。嗣自九
    十年五月十七日起，即有不詳年籍姓名之人，利用甲○○所提供之如附表編號一
    、四、五、六所示帳戶，向不特定之人詐欺取財，且以該等帳戶供被害人匯入金
    錢款項後，隨即提領一空。又有自稱「林先生」、「王國尚」、「鄭建明」、「
    林文禮」（應係假名）等真實姓名不詳之成年人，共同基於常業詐欺之犯意聯絡
    ，組成常業詐欺集團，從事常業詐欺行為，以「維揚電腦股份有限公司」之名義
    ，廣發「愛菲爾國際投資外商公司」之中獎傳單予丁○○等不特定之人，其中丁○○於九十年五月九日接獲上開中獎傳單後，即撥打廣告上所載之000000
    0000號電話與之聯繫，經「林先生」向丁○○佯為表示：其已中愛菲爾公司
    世際大贈獎三獎現金五十五萬八千元云云，並要求丁○○繳交律師公證費二萬七
    千八百元，丁○○乃信以為真，誤信其已中獎而陷於錯誤，自同日下午三時三十
    一分左右起至同年月十四日止，陸續共計匯款四百三十二萬二千五百元至「林先
    生」指定供其等洗錢用之「張秀鳳」、「廖庭茜」、「邵照慶」、「曾文華」（
    另案偵辦）等人帳戶內（其中之四十五萬元係於九十年五月十七日十四時六分左
    右匯入甲○○出賣予「阿明」之如附表編號一所示林淑真郵局帳戶），再由該常
    業詐欺集團等人至提款機領取贓款，獲取不法利益，從事假中獎真詐財之不法行
    為，並賴以維生。又有黃慶昭（另併案由臺灣臺中地方法院審理）、許原國（由
    檢察官發布通緝中）、黃志濃（由檢察官發布通緝中）、陳明勝（由檢察官以曾
    經判決確定為由為不起訴處分）及自稱「邱淑意」、「何秀玲」、「張忠信」、
    「梁明裕」、「陳淑芬」、「董建明」（均應係假名）等真實姓名不詳之成年人
    ，共同基於常業詐欺之犯意聯絡，組成常業詐欺集團，從事常業詐欺行為，並預
    先備妥林哲雄（另案偵辦中）、郭永權（另案偵辦中）、江金條（另經聲請簡易
    判決處刑）、賴維逸（另案偵辦中）之郵局帳戶，黃芳鍇（另經聲請簡易判決處
    刑）、林淑真（由檢察官簽結）、詹煌偀（由檢察官發布通緝中）、顧秀芬（由
    檢察官發布通緝中）、翁銘傳（另經聲請簡易判決處刑）及甲○○之第一商業銀
    行帳戶，供其等洗錢之用，以「金匯國際投資機構」之名義，廣發中獎傳單予丙○○○等不特定之人，其中丙○○○於九十年八月十四日，接獲「金匯國際股份
    有限公司」所寄發之刮刮樂信件，發現中獎後，即撥電話至該公司詢問，由自稱
    「邱淑意」之女子接聽電話，該女子佯稱丙○○○已獲得五十萬元之獎項，但必
    須繳納稅金，要丙○○○撥電話與會計何秀玲連絡，自稱「何秀玲」之女子要求
    丙○○○繳交稅款七萬五千二百元始能領獎，並透過自稱「張忠信」律師之男子
    在電話中保證該公司並非騙人的云云，丙○○○乃信以為真，誤信其已中獎而陷
    於錯誤，先於九十年八月十五日十時三十分左右，前往臺北縣汐止市○○路○段
    汐止郵局匯款七萬五千二百元至林哲雄之郵局帳戶，丙○○○匯款後約半小時，
    自稱該公司財務部主任「梁明裕」之男子又打電話佯稱徐呂秀娥必須繳納七萬元
    之會員費，成為該公司之臨時會員後，始能領取該五十萬元之獎金，丙○○○乃
    又於同日十二時二十二分左右，至前開汐止郵局匯款七萬元至郭永權之郵局帳戶
    ，丙○○○匯款後約半小時，自稱「梁明裕」之男子又打電話佯稱徐呂秀娥必須
    繳納之會員費係七萬元港幣而非新臺幣，要丙○○○之補匯二十一萬元至郭永權
    之郵局帳戶。丙○○○匯款後，又有自稱該公司彩票部主任「陳淑芬」之女子打
    電話對丙○○○佯稱如要投資香港六環彩必須匯八萬元，而該公司要轉投資一百
    六十萬元，要丙○○○再繳差額六十二萬元，丙○○○乃又於九十年八月十七日
    十時四十九分左右，至前開汐止郵局匯款八萬元至江金條之郵局帳戶，於同日十
    四時二十分左右匯款六十二萬元至賴維逸之郵局帳戶。丙○○○嗣於九十年八月
    十八日打電話詢問「陳淑芬」有無中獎，「陳淑芬」佯稱已經中了三千三百六十
    萬元，但須匯一成之佣金給會長「董建明」，丙○○○乃依自稱「董建明」男子
    之指示，於九十年八月二十日至前開汐止郵局匯款一百六十八萬元至黃芳鍇之第
    一商業銀行建成分行帳戶（該筆金額旋於同日被分別轉帳各二十九萬元至詹煌偀
    、顧秀芬、翁銘傳、甲○○、林淑真等人之第一商業銀行帳戶，餘款二十三萬元
    亦被提領一空），再由該常業詐欺集團等人至提款機領取贓款，獲取不法利益，
    從事假中獎真詐財之不法行為，並賴以維生。丙○○○又於九十年八月二十一日
    某時匯入七十八萬元至甲○○出賣予「阿明」之如附表編號四所示林淑真帳戶後
    （該筆七十八萬元匯款，因第一商業銀行行員楊美莉發覺有異予以扣住，故該集
    團成員未能加以提領），因自稱「董建明」者仍要丙○○○匯款差額九十萬元，
    始願意將三千三百六十萬元匯給丙○○○，丙○○○始知受騙。甲○○因而連續
    幫助該「阿明」或其轉交帳戶之人等實施常業詐欺得逞，且為該「阿明」或其轉
    交帳戶之人等掩飾犯常業詐欺所得財物。
二、案經臺中市警察局第一分局報請臺灣臺中地方法院檢察署呈請臺灣高等法院臺中
    分院檢察署檢察長核轉臺灣彰化地方法院檢察署檢察官偵查起訴，及彰化縣警察
    局員林分局報請及臺灣彰化地方法院檢察署檢察官自動檢舉偵查移送併辦。
    理      由
一、被告甲○○經本院合法傳喚，雖未於言詞辯論期日到庭，然其於檢察官偵查、原
    審法院審理及本院準備程序中，均坦承有於前開時地，以一本帳戶二千元之代價
    ，出售提供予「阿明」之人使用之事實不諱，且查被告將其妻子林淑真及自己帳
    戶之存摺、提款卡等物交付「阿明」之人使用後，即有犯罪集團以假中獎真詐財
    之方式，誘使被害人丁○○、丙○○○等人陷於錯誤，分別匯款至被告所提供之
    帳戶內，已據被害人丁○○於警詢及檢察官偵查中，被害人丙○○○（嗣改名為
    徐呂美縈）於警詢、檢察官偵查及本院審理中指訴綦詳，且經同案被告黃志濃、
    詹煌偀、顧秀芬於警詢中，陳明勝、黃芳鍇、翁銘傳、江金條於警詢及檢察官偵
    查中，林淑真於檢察官偵查中分別供明在卷，復有「愛菲爾國際投資外商公司」
    中獎傳單、證明書、郵政國內匯款執據、第一商業銀行存款存根聯各一份在卷可
    稽，此外並有彰化郵局九十年七月十六日第00000000－00五號函所檢
    送林淑真開戶申請書、中華郵政股份有限公司彰化郵局九十三年五月二十日彰營
    字第九三五一ＯＯ一Ｏ八一號函所附林淑真帳戶歷史交易清單、第一商業銀行員
    林分行九十二年三月二十四日一員字第一二五號函、九十三年六月十七日（九三
    ）一員存字第一五二號函檢送林淑真開戶資料及往來明細、中華郵政股份有限公
    司九十三年六月十八日儲字第Ｚ000000000號函檢送林淑真帳戶基本資
    料及存提詳情表、玉山商業銀行彰化分行九十三年六月二十一日玉彰化字第Ｏ四
    Ｏ六二一Ｏ二號函檢送林淑真交易往來明細及開戶基本資料、華僑商業銀行彰化
    分行九十三年六月三十日（九三）僑彰字第Ｏ九五號函檢送林淑真開戶原始資料
    及所有往來明細、第一商業銀行員林分行九十二年八月二十日一員存字第四六號
    函檢送翁銘傳、詹煌偀、顧秀芬開戶資料及存款明細、第一商業銀行員林分行九
    十三年十二月二十二日（九三）一員存字第十二號函檢送甲○○、林淑真開戶資
    料及存提款明細、第一商業銀行九十二年八月十九日一建字第二一五號、九十四
    年一月三日一建字第二四八號函檢送黃芳鍇開戶資料及存提明細、中華郵政股份
    有限公司九十三年十二月二十九日儲字第Ｚ000000000號函檢送江金條
    帳戶基本資料及存提詳情表等資料為憑，足見被告交付「阿明」之帳戶，確遭犯
    罪集團用以詐騙前開被害人等將款項匯入使用，並藉以掩飾、隱匿詐欺所得之款
    項。次按自政府開放金融業申請設立後，金融機構大量增加，使一般人申請存款
    帳戶極為容易且便利。是除非活期存款帳戶使用人欲將帳戶充作犯罪之用，否則
    一般充作正常使用之活期存款帳戶，並無向他人購買之必要，此乃一般人皆知之
    常識。況近來新聞媒體，對於不肖犯罪集團常大量收購存款帳戶後，再持以供作
    犯罪使用，藉此逃避檢警查緝之情事，亦多所報導；經原審法院質諸被告亦自承
    其對於該「阿明」或所轉用其帳戶之人，可能以其帳戶做為隱匿或掩飾重大犯罪
    所得財物，避免遭查獲等情有所預見（見原審卷第十七頁背面、第二二頁）。參
    以前開被告所出售之帳戶，除如附表編號二、三所示之帳戶，無鉅額款項存提紀
    錄外，其餘四個帳戶自被告出售後，均有於短期間內有多筆萬元以上，乃至七十
    餘萬元之款項，於當日存款，隨即於當日或翌日提領一空，且存提手續頻繁之情
    形，有各該帳戶交易明細資料可按，其顯非一般人正常之存提款使用。另以被害
    人丁○○、丙○○○遭常業詐欺集團詐騙後，陸續匯入數百萬元，則以此詐欺方
    法獲取鉅額犯罪所得之情狀觀之，「林先生」或黃慶昭等人組成之詐欺集團，均
    係以意圖為自己不法之所有，以詐術使人將本人之物交付為常業無疑，彼等從事
    假中獎真詐財之不法行為，自係恃此為生，應成立刑法第三百四十條常業詐欺罪
    。被告提供存款帳戶予該等人實施詐欺取財犯行，幫助彼等遂行常業詐欺犯罪，
    又為彼等掩飾該重大犯罪所得財物等犯行，事證至為明確，其犯行堪予認定，應
    依法論科。
二、按刑法上之常業犯，只須有賴某種犯罪為生活，而有事實上之表現為已足，不以
    犯罪時間之長短為標準，亦不以專賴該犯罪為唯一生活依憑之必要，縱令尚有其
    他職業，仍無礙於常業犯罪之成立（參照最高法院八十八年度臺上字第二九一六
    號判決要旨）。次按刑法第三百四十條之常業詐欺罪，係洗錢防制法所稱之重大
    犯罪，洗錢防制法第三條第一項第五款定有明文。而所謂洗錢，係指掩飾或隱匿
    因自己重大犯罪所得財物或財產上利益，及掩飾收受、搬運、寄藏、故買或牙保
    他人因重大犯罪所得財物或財產上利益之行為（參照洗錢防制法第二條規定）。
    又按洗錢防制法之立法目的，係為防止洗錢者利用洗錢行為，掩飾其犯罪事實，
    逃避或妨礙重大犯罪（同法第三條）之追查或處罰，以阻遏洗錢者享受其重大犯
    罪所得之財物或財產上之利益（該法第一條之立法理由說明參照），其所保護之
    法益，重在「妨礙國家對於重大犯罪之訴追及處罰」。因之，是否為洗錢行為，
    自應就犯罪全部過程加以觀察，包括有無因而使重大犯罪所得之財物或財產上利
    益之性質、來源、所在地、所有權或其他權利改變，因而妨礙重大犯罪之追查或
    處罰，或有無阻撓或危及對重大犯罪所得之財物或財產上利益來源追查或處罰之
    行為在內（最高法院九十一年度臺上字第四九五六號判決參照），故先取得不法
    來源之資金後，再透過金融機構或其他交易管道，轉換成為合法來源之資金或財
    產，固屬洗錢之方式，此外，其他掩飾、藏匿犯特定重大犯罪所得財產或利益之
    行為，只須旨在避免追訴、處罰，使偵查機關無法藉由資金之流向，追查犯罪行
    為人，亦屬洗錢行為，易言之，洗錢防制法第二條所謂「犯罪」，依目的解釋，
    應擴及自前提犯罪之重大犯罪，不必限縮於洗錢犯罪，準此而言，重大犯罪所得
    直接使用人頭帳戶，透過金融機構或其他交易管道，取得犯罪所得之財物，因而
    得以掩飾、藏匿犯特定重大犯罪所得之財物，亦係洗錢行為。又洗錢防制法之行
    政院草案第二條第一款明定，掩飾或隱匿重大犯罪所得財物或財產上利益之性質
    、來源、所在地、所有權或其他權利之行為為洗錢行為（其後於立法過程中，為
    避免適用範圍太過狹隘，乃刪除「之性質、來源、所在地、所有權或其他權利」
    等文字，參見立法院公報第八十五卷第四十三期第八十至八一頁）。是以，無須
    使重大犯罪所得之財物或財產上利益之性質、來源、所在地、所有權或其他權利
    「改變」之行為，始屬洗錢行為。且詐騙集團以人頭帳戶詐欺，構成常業洗錢罪
    ，業經最高法院九十二年度臺上字第一五四四號判決認定無訛。又提供帳戶為幫
    助洗錢，亦有最高法院九十二年度臺上字第五七八一號判決可資參照，則使用人
    頭帳戶自屬洗錢行為。
三、查前揭常業詐騙集團成員之真實姓名年籍均不詳、自稱「林先生」或黃慶昭等成
    年人，基於為自己不法所有之犯意，先向被告甲○○等人收購人頭帳戶、金融卡
    等物，再以假中獎真詐財之方式，使被害人丁○○、丙○○○及其他不特定被害
    人等多人陷於錯誤，而將本人之財物交付，並以人頭帳戶作為掩飾、隱匿自己因
    犯常業詐欺罪向被害人丁○○、丙○○○詐得財物之行為，造成資金流向之中斷
    ，使偵查機關無法藉由資金之流向，追查犯罪行為人，藉此以逃避司法追訴，自
    屬修正前洗錢防制法（已於九十二年二月六日修正公布）第三條第一項第五款、
    第二條第一款所稱之洗錢行為無誤。又自九十年五月九日起至九十年八月二十一
    日止，自稱「林先生」或黃慶昭等人分別自被害人丁○○、丙○○○二人處取得
    之犯罪所得即各高達四百三十二萬餘元、三百五十一萬餘元左右，足見其等均係
    賴犯詐欺罪及洗錢罪為生，故其等所為，係犯刑法第三百四十條之常業詐欺取財
    罪及修正前洗錢防制法第九條第二項之常業洗錢罪（另常業犯本質上即具有連續
    性，刑法第三百四十條、洗錢防制法第九條第三項復特列論罪之專條，即應適用
    該專條處斷，並不發生連續犯問題，附此說明）。再按刑法第二條第一項規定：
    「行為後法律有變更者，適用裁判時之法律，但裁判前之法律有利於行為人者，
    適用最有利於行為人之法律」，此從新從輕規定，以適用裁判時之法律為原則，
    若裁判前之法律有利於行為人者，適用最有利於行為人之裁判前法律（包括行為
    時法與中間法）為例外，且比較裁判時法、中間法及行為時法，應就各該法之有
    關罪刑綜合比較，而非僅以其法定刑之輕重予以比較；又犯罪構成要件因法律之
    修正致有變更，依修正後之法律，其適用之範圍較諸舊法嚴謹，必其行為同時符
    合修正前、後之法律所規定之犯罪構成要件，始有刑法第二條第一項但書之適用
    問題，最高法院九十一年度臺上字第六六五五號裁判要旨可供參照。被告犯本件
    之罪後，洗錢防制法已於九十二年二月六日修正公布，並於同年八月六日施行，
    被告前開為他人洗錢之犯行（屬洗錢防制法第二條第二款之洗錢），依修正後洗
    錢防制法第九條第二項之洗錢罪，其法定刑為七年以下有期徒刑，得併科新臺幣
    五百萬元以下罰金，而修正前之同法第九條第一項之洗錢罪（不分為自己或他人
    洗錢），法定刑為五年以下有期徒刑，得併科新臺幣三百萬元以下罰金，比較新
    舊法，以修正前之洗錢防制法規定較有利於被告等，故應依刑法第二條第一項但
    書規定，適用修正前洗錢防制法第九條第一項之規定。查被告甲○○既預見「阿
    明」之不詳真實姓名、年籍之成年男子以一本存摺二千元之代價，向其收購帳戶
    ，可能供為常業詐欺犯罪被害人匯款之用，並作為掩飾或隱匿「林先生」、黃慶
    昭等人犯罪所得款項之用，而該等人嗣後即利用該帳戶，實施常業詐欺犯罪，並
    藉該帳戶掩飾犯罪所得款項，又不違被告本意，核被告所為，係犯刑法第三百四
    十條之幫助常業詐欺罪，及修正前洗錢防制法第九條第一項之掩飾他人因重大犯
    罪所得財物之洗錢罪。其利用不知情之妻子林淑真開設帳戶，為間接正犯。被告
    先後多次提供如附表所示之帳戶為他人洗錢並幫助他人常業詐欺等犯行，時間緊
    接，觸犯同一罪名，應依連續犯論以一罪並加重其刑。再被告曾於八十四年間，
    因違反肅清煙毒條例案件，經臺灣臺中地方法院以八十四年度訴緝字第九七七號
    案件判處有期徒刑三年一月確定；又於八十四年間，因違反動產擔保交易法案件
    ，經臺灣臺中地方法院以八十四年度易緝字第九七六號案件判處有期徒刑三月確
    定；上開二罪經定應執行刑為有期徒刑三年二月確定，入監執行後，於八十六年
    五月十日經假釋付保護管束，前開保護管束期間已於八十八年一月十二日屆滿未
    經撤銷而視為執行完畢，此有刑案資料查註紀錄表及臺灣高等法院被告全國前案
    紀錄表附卷可參，其於刑之執行完畢後五年內再犯本件有期徒刑以上之罪，係屬
    累犯，應依刑法第四十七條規定加重其刑，並遞加重之。再被告於偵查及原審法
    院審判中自白犯罪，就洗錢罪部分應依洗錢防制法第九條第五項後段規定減輕其
    刑。又其所犯幫助常業詐欺及前述洗錢二罪，有方法與目的之牽連關係，應從較
    重之幫助常業詐欺罪處斷，並依常業詐欺罪正犯之刑減輕之，並依法先加後減。
    公訴意旨雖未敘及被告另提供如附表編號二至六部分帳戶幫助常業詐欺及洗錢之
    犯行，且未以幫助常業詐欺之罪起訴，然該部分事實與已起訴且經認定有罪部分
    既具有連續犯裁判上一罪之關係（洗錢部分），或實質上一罪之關係（幫助常業
    詐欺部分），或牽連犯裁判上一罪之關係（洗錢與常業詐欺間），且經移送併辦
    ，為起訴效力所及，本院自得併予審究，併予敘明。
四、原審法院因認被告甲○○罪證明確，而予論科，固屬有據，然：原判決未及審
    酌被告尚有提供如附表編號二至六部分帳戶而連續幫助常業詐欺及洗錢之犯行；
    被告提供帳戶予「阿明」等人使用，既已直接掩飾常業詐欺集團等人犯重大犯
    罪之所得，而該當修正前洗錢防制法第二條第二款之為他人洗錢行為，而應依同
    法第九條第一項論罪，要無再以幫助洗錢論罪之餘地，原判決誤依幫助洗錢罪論
    處；原判決誤認被告所為不構成幫助常業詐欺罪；原判決未論利用其不知情
    之妻子林淑真開設帳戶為間接正犯，均有未當。檢察官以認被告另有提供如附表
    編號二至六部分帳戶幫助常業詐欺及洗錢之犯行，原審法院未及審酌為由提起上
    訴，執以指摘原判決不當，即有理由，自應由本院將原判決撤銷改判。爰審酌被
    告犯罪之動機雖僅在圖得微薄利益，然其出售帳戶供他人逃避犯罪之查緝，嚴重
    破壞社會治安及有礙金融秩序，助長犯罪歪風，並增加追緝犯罪之困難，原不宜
    輕縱，以維社會治安，姑念其前無不良素行紀綠，本身所得財物僅一萬二千元等
    一切情狀，量處如主文第二項所示之刑。至被告因提供上開存摺、提款卡及密碼
    ，為人洗錢，共計取得一萬二千元之現金，此為其因犯洗錢罪所得財物，業據被
    告供述甚明，雖未扣案，仍應依洗錢防制法第十二條第一項規定，併予宣告沒收
    之，如全部或一部不能沒收時，以其財產抵償之。
五、被告甲○○經合法傳喚，無正當理由不到庭，爰不待其陳述逕行判決。
據上論斷，應依刑事訴訟法第三百六十九條第一項前段、第三百六十四條、第三百七
十一條、第二百九十九條第一項前段，修正前洗錢防制法第九條第一項、第五項後段
、第十二條第一項，刑法第二條第一項前段、第十一條前段、第三十條、第三百四十
條、第五十五條、第四十七條，罰金罰鍰提高標準條例第一條前段，判決如主文。
本案經檢察官乙○○到庭執行職務。
中      華      民      國  九十四      年      四      月    六    日
                                臺灣高等法院臺中分院刑事第七庭
                                      審判長法  官  林  榮  龍
                                            法  官  黃  日  隆
                                            法  官  林  宜  民
右正本證明與原本無異。
如不服本判決應於收受送達後十日內向本院提出上訴書狀，其未敘述上訴之理由者並
得於提起上訴後十日內向本院補提理由書（均須按他造當事人之人數附繕本）。
                                            書記官  陳  振  海
中      華      民      國      九十四   年      四       月     七     日
附表：
┌──┬──────────┬─────────────┬──────────┐
│編號│    金融機構名稱    │     帳           號      │ 開戶日期 （民國）  │
├──┼──────────┼─────────────┼──────────┤
│一  │中華郵政股份有限公司│Ｚ000000000000│九十年二月十三日    │
│    │彰化過溝仔郵局      │一號                      │              │
├──┼──────────┼─────────────┼──────────┤
│二  │玉山商業銀行彰化分行│Ｚ00000000000號│九十年五月十四日    │
│    │                    │                          │（於九十年六月二十一│
│    │                    │                          │日結清銷戶，未曾使用│
│    │                    │                          │）                  │
├──┼──────────┼─────────────┼──────────┤
│三  │華僑商業銀行彰化分行│○三四Ｚ000000000│九十年五月十四日（於│
│    │                    │八號                      │九十年七月三十一日結│
│    │                    │                          │清銷戶，未曾使用）  │
├──┼──────────┼─────────────┼──────────┤
│四  │第一商業銀行員林分行│00000000000號  │九十年七月六日      │
├──┼──────────┼─────────────┼──────────┤
│五  │中華郵政股份有限公司│Ｚ000000000000│九十年七月十七日    │
│    │彰化莿桐腳郵局      │號                        │                    │
├──┼──────────┼─────────────┼──────────┤
│六  │第一商業銀行員林分行│00000000000號  │九十年七月二日      │
└──┴──────────┴─────────────┴──────────┘
                                                                   Ｉ
